【裁判字號】    92,台上,4899
【裁判日期】    920910
【裁判案由】    違反毒品危害防制條例
【裁判全文】
最高法院刑事判決                              九十二年度台上字第四八九九號
    上  訴  人  甲○○
                        （另案在台灣台北監獄台北分監執行）
右上訴人因違反毒品危害防治條例案件，不服台灣高等法院中華民國九十二年七月十
五日第二審判決（九十二年度上訴字第一九五九號，起訴案號：台灣板橋地方法院檢
察署九十一年度毒偵字第四一七九號），提起上訴，本院判決如左：
    主  文
上訴駁回。
    理  由
本件分兩部分說明之。
一施用第一級毒品部分：
按刑事訴訟法第三百七十七條規定：上訴於第三審法院，非以判決違背法令為理由，
不得為之。是提起第三審上訴，應以原判決違背法令為理由，係屬法定要件。且必須
依據卷內資料為具體之指摘，並足據以辨認原判決已具備違背法令之形式，始屬相當
。本件原判決引用第一審判決書之記載，認定上訴人甲○○於民國九十年三月一日至
同年九月二日，先後多次在板橋市悅喜賓館等地施用第一級毒品海洛因等情。係以上
開事實，業據上訴人坦承不諱，且其於同年三月十二日至台灣板橋地方法院檢察署觀
護人室報到後所採集之尿液，經送往昭信科技顧問股份有限公司（以下簡稱昭信公司
）鑑驗結果，有嗎啡陽性反應，此有台灣板橋地方法院檢察署受保護管束人（被告）
尿液檢體監管紀錄表及昭信公司九十年三月二十一日濫用藥物陽性檢體檢驗報告乙紙
在卷可稽。嗣經第一審法院於該院九十年度易字第一七四八號案件調查中，將前開所
採集之尿液再送往法務部調查局複驗結果，確呈嗎啡陽性反應，有該局檢驗通知書乙
紙附於該九十年度易字第一七四八號案件卷宗可稽，足徵上訴人自白與事實相符。因
認上訴人犯行明確，乃維持第一審論處上訴人連續施用第一級毒品（累犯）罪刑部分
之判決，駁回上訴人在第二審之上訴。已詳其所憑之證據及認定之理由。並說明上
訴人又於九十一年六月至同年九月連續施用第一級毒品，經檢察官另案起訴部分，係
另行起意為之，與本件犯行應無連續犯之關係，無從併予審判；另上訴人所辯，伊係
將安非他命及海洛因放入玻璃球內燒烤，同時施用云云，係避重就輕之詞，如何不足
採信，於判決理由內詳予指駁。從形式上觀察，此部分原判決並無認定事實不依證據
等違法情事存在。上訴人上訴意旨略以，(一)、上訴人連續施用第一、二級毒品，應論
以連續犯，不能判二罪併罰。(二)、九十一、二年查扣之針筒不能作為本件證物。(三)、
上訴人係將一、二級毒品一同燒烤施用云云。係專憑己見，對事實審法院認事、採證
及已說明論斷之事項，或與待證事實無關之枝節問題，任意爭執，並非依據卷證資料
，具體指摘原判決有何違背法令，不足據以辨認原判決已具備違法之情事。此部分上
訴違背法律上之程式，應予駁回。
二施用第二級毒品部分：
按刑事訴訟法第三百七十六條所列各罪之案件，經第二審判決者，不得上訴於第三審
法院，法有明文。本件上訴人甲○○因施用第二級毒品部分案件，原審係依毒品危害
防制條例第十條第二項論處罪刑，核屬刑事訴訟法第三百七十六條第一款之案件。依
首開說明，既經第二審判決，自不得上訴於第三審法院。上訴人竟復提起此部分上訴
，顯為法所不許，亦應駁回。
據上論結，應依刑事訴訟法第三百九十五條前段，判決如主文。
中      華      民      國    九十二    年      九      月      十      日
                              最高法院刑事第六庭
                                  審判長法官  吳  雄  銘
                                        法官  池  啟  明
                                        法官  石  木  欽
                                        法官  郭  毓  洲
                                        法官  吳  三  龍
      右正本證明與原本無異
                                              書  記  官
中      華      民      國    九十二    年      九      月     十七     日
                                                                      Ｑ


司法院資訊處製作；財團法人民間司法改革基金會備份。
